臺灣臺中地方法院民事裁定
111年度司繼字第691號
聲  請  人  臺中市立仁愛之家

法定代理人  廖文邦  
代  理  人  林雪蘭  
受  選任人  財政部國有財產署中區分署

法定代理人  趙子賢  
上列聲請人聲請為被繼承人陳美華選任遺產管理人事件，本院裁
定如下： 
    主      文
一、選任財政部國有財產署中區分署為被繼承人陳美華之遺產管
    理人。
二、准對被繼承人陳美華之大陸地區以外繼承人為承認繼承之公
    示催告。
三、被繼承人陳美華之大陸地區以外繼承人，應自前項公示催告
    最後揭示於法院公告處、資訊網路及其他適當處所之日起，
    壹年內承認繼承，上述期限屆滿，無繼承人承認繼承時，被
    繼承人陳美華之遺產，於清償債權並交付遺贈物後，如有賸
    餘即歸屬國庫。
四、聲請程序費用由被繼承人陳美華之遺產負擔。
    理      由
一、按繼承開始時，繼承人之有無不明，而無親屬會議或親屬會
    議未於 1個月內選定遺產管理人者，利害關係人或檢察官得
    聲請法院選任遺產管理人，並由法院依公示催告程序，定6
    個月以上之期限，公告繼承人，命其於期限內承認繼承，民
    法第1177條、第1178條規定甚明。
二、本件聲請意旨略以：被繼承人陳美華（女、民國00年0月00
    日生、身分證統一編號：Z000000000號、生前最後住所：臺
    中市○○區○○路0段000號）於110年10月28日死亡，其是否仍
    有應繼承之人不明，而其親屬會議亦未於法定期間內選定遺
    產管理人。相對人死後留有遺產，且為聲請人之院民，爰基
    於利害關係人地位，聲請為被繼承人選任遺產管理人等語，
    並提出會議記錄、財物清冊、存摺、死亡證明書、入家核定
    函及除戶戶籍謄本、臺中○○○○○○○○○函（以上均影本）等為
    證。
三、查聲請人主張被繼承人為其院民，且被繼承人死後查無其家
    屬之戶籍資料，是否仍有應繼承之人不明，而其親屬會議未
    於法定期間內選定遺產管理人等事實，有聲請人提出前揭書
    證在卷可證，並經本院函詢臺中○○○○○○○○○檢送被繼承人家
    屬戶籍資料，經該所函覆：「查無陳美華君家屬之戶籍資料
    」等語，堪信為真實。從而，本件聲請核與首揭規定相符，
    應予准許。次查，選任遺產管理人處理無人繼承遺產事宜，
    旨在維護公益及被繼承人債權人之利益，此觀民法第1177條
    立法理由即明，而遺產管理人之職務，依民法第1179條規定
    ，程序相當繁複，自應選定熟習該項作業者為佳，國有財產
    署為國庫之管理機關，備有管理財產之專才，並具相當公信
    力，代管無人繼承遺產清理事宜亦為其執掌事務，顯見其足
    以勝任遺產管理人之職務。而財政部國有財產署中區分署已
    具狀表示不反對擔任本件遺產管理人，並審酌本件遺產性質
    ，本院認由財政部國有財產署中區分署擔任被繼承人之遺產
    管理人，應屬妥適，爰選任之。
四、依家事事件法第127條第4項規定，裁定如主文。 
中　　華　　民　　國　　111 　年　　3 　　月　　28　　日
                  家事法庭  司法事務官　陳湘茹
以上正本係照原本作成。
如不服本件裁定，得於裁定書送達之翌日起10日內，以書狀敘述
理由，向本庭提起抗告，並應繳納抗告費新台幣1000元。
中　　華　　民　　國　　111 　年　　3 　　月　　28　　日
                                書記官　陳綉燕